【裁判字號】    97,訴,407
【裁判日期】    970930
【裁判案由】    搶奪等
【裁判全文】
臺灣新竹地方法院刑事判決               97年度訴字第407號
公  訴  人  臺灣新竹地方法院檢察署檢察官
被      告  乙○○
            丁○○
上  一  人
選任辯護人  許美麗律師
            王彩又律師
            張淑美律師
被      告  甲○○
上列被告等因搶奪等案件，經檢察官提起公訴（97年度偵字第
399 號），本院合議庭裁定進行簡式審判程序，判決如下：
    主  文
乙○○共同犯搶奪罪，處有期徒刑陸月，如易科罰金，以新臺幣
壹仟元折算壹日。
丁○○共同犯搶奪罪，處有期徒刑陸月，如易科罰金，以新臺幣
壹仟元折算壹日，緩刑貳年。
丁○○被訴傷害部分公訴不受理。
甲○○幫助犯搶奪罪，處有期徒刑月，如易科罰金，以新臺幣
壹仟元折算壹日，緩刑貳年。
    事  實
一、
（一）乙○○前因其所有車牌號碼5551－JC號自用小客車搭載丁○○發生車禍致該車毀損而無法修復，乃興起利用假購車
      真搶車之念頭，遂先於民國96年10月11日晚上11時許，利
      用電腦網際網路連接至拍賣網站，找尋同款之三陽喜美車
      輛，見丙○○所刊登其女友王雅葶所有車牌號碼DH－8322
      號自用小客車符合其所需，乃佯向丙○○表示有意購買，
      並約妥於翌日即同年月12日晚上11時許，在臺北縣林口鄉
      ○○道一號高速公路林口交流道（下稱林口交流道）附近
      看車，因乙○○之友人甲○○恰亦於該時段欲北上訪友，
      乙○○乃央請甲○○讓其搭便車順路至林口交流道。
（二）嗣於同年月12日晚上8時至9時許，甲○○即駕車先後至乙○○、丁○○所在處搭載其等上路，於路程中，乙○○告
      知丁○○係要以假看車之方式將該車直接開走，並詢問丁○○要不要相挺，丁○○因慮及乙○○之車輛係搭載伊而
      車禍損毀，遂同意相挺，乙○○與丁○○即基於共同意圖
      為自己不法所有之犯意聯絡，計畫在看車時搶奪該車，而
      甲○○在車上已聽到乙○○與丁○○之對話，知悉其等二
      人欲搶奪他人車輛，然因已出發到半路，遂言明伊不管那
      麼多，只把乙○○與丁○○載到林口交流道下車，而仍基
      於幫助搶奪之犯意，繼續搭載乙○○與丁○○北上，旋於
      同日晚上11時30分許，抵達林口交流道附近，讓乙○○、
      丁○○下車後，甲○○即先行駕車離去，而丙○○亦駕駛
      上開DH－8322號自小客車前來赴約，乙○○、丁○○見狀
      表示要先測試車輛性能，經丙○○同意，由乙○○駕車搭
      載丙○○與丁○○一起在現場來回試車2 次後，乙○○、
      丁○○為誘使丙○○下車，以遂行搶車目的，乃由丁○○
      與丙○○在車旁討論車價，正在討論之際，丁○○因氣憤
      丙○○就車價反反覆覆，竟另行基於傷害之犯意，突然出
      拳毆打丙○○臉部，致丙○○受有上嘴唇撕裂傷之傷害（
      傷害部分經丙○○撤回告訴，另為公訴不受理），而丙○○亦因不耐疼痛而蹲下，丁○○即趁此機會迅速回到車上
      ，乙○○旋駕車搭載丁○○加速離去，以此方式搶奪該車
      （車內有現金1千元及汽車改裝電腦1臺），得手後即駕車
      往國道一號高速公路南下方向逃逸。乙○○旋將所搶得車
      輛停放在新竹市○○路旁後，即聯絡甲○○前來會合，迨
      甲○○抵達後，乙○○、丁○○即將乙○○原有車牌號碼
      5551－JC號車牌懸掛至搶奪來之車輛上，嗣更換完成後，
      甲○○即自行駕車離去，乙○○亦駕駛該車搭載丁○○離
      去，並將拆下之DH－8322號車牌2 面棄置在頭前溪。嗣經
      警調閱通聯紀錄循線查獲，在乙○○住處扣得改懸掛5551
      －JC號車牌之DH－8322號自用小客車（DH－8322號車牌未
      尋回）、汽車改裝電腦1 臺（車輛及改裝電腦已由丙○○
      領回）。
二、案經丙○○訴請桃園縣政府政府警察局桃園分局報告臺灣桃
    園地方法院檢察署陳請臺灣高等法院檢察署檢察長函轉臺灣
    新竹地方法院檢察署檢察官偵查起訴。
    理  由
壹、有罪部分
一、本件被告3人所犯搶奪等罪，均非死刑、無期徒刑、最輕本
    刑為3年以上有期徒刑之罪，被告等於本院準備程序進行中
    ，就被訴事實為有罪之陳述，經本院合議庭認合於刑事訴訟
    法第273條之1第1項之規定，裁定進行簡式審判程序。
二、被告3 人對於前開犯罪事實，於本院準備程序、審理中均自
    白認罪，並有證人丙○○之證述（見第28563 號偵卷第55至
    56頁、第58至59頁、第61至62頁、第119至120頁、第399 號
    偵卷第13至15頁），及扣押筆錄、扣押物品目錄表、贓物認
    領保管單、通聯紀錄各1份及照片12張等附卷可佐（第28563
    號偵卷第20至23頁、第28至29頁、第57頁、第66至67頁），
    綜上所述，被告等上開自白內容應與事實相符，從而，本件
    事證已臻明確，被告等搶奪等犯行均堪予認定，自應依法予
    以論罪科刑。
三、論罪科刑
（一）核被告乙○○、丁○○所為，均係犯刑法第325條第1項之
      搶奪罪。
（二）被告甲○○知悉被告乙○○、丁○○係要搶奪他人車輛仍
      載送其等至犯罪目的地，顯有幫助被告乙○○、丁○○犯
      搶奪罪之犯意，且其所為載送行為亦屬搶奪罪構成要件以
      外之行為，其既以幫助他人犯罪之意思而參與犯罪構成要
      件以外之行為，核其所為，係犯刑法第30條第1項前段、
      第325條第1項之搶奪罪幫助犯，爰依刑法第30條第2項減
      輕其刑。
（三）被告乙○○、丁○○就搶奪犯行，有犯意之聯絡及行為之
      分擔，應論以共同正犯。
（四）爰審酌被告乙○○素行普通、被告丁○○、甲○○素行良
      好，被告乙○○不思以己力修復毀損車輛，欲不勞而獲搶
      奪他人車輛，被告丁○○因被告乙○○之邀約而相挺參與
      ，被告甲○○知悉乙○○、丁○○欲為不法，因礙於情面
      而予以載送，被告3 人行為對被害人財產所生侵害，暨被
      告3 人均坦承犯行，態度良好，已賠償被害人，獲被害人
      原諒等一切情狀，分別酌予量處如主文所示之刑，並均諭
      知易科罰金之折算標準，以資懲儆。
（五）被告丁○○前雖曾因公共危險案件受有期徒刑7月緩刑2年
      之宣告確定，然緩刑期滿未被撤銷，前開刑之宣告失其效
      力，有臺灣高等法院被告前案紀錄表1份附卷可憑，另被
      告甲○○未曾受有期徒刑以上刑之宣告，亦有臺灣高等法
      院被告前案紀錄表1份在卷可稽，其2人均經此教訓，當知
      警惕，應無再犯之虞，本院認其等宣告刑，均以暫不執行
      為宜，均併宣告緩刑2 年，以啟自新。至被告乙○○因曾
      犯賭博罪，經本院於96年11月30日以96年度竹簡字第1084
      號簡易判決判處有期徒刑2月確定，於97年4月10日易科罰
      金執行完畢，此有臺灣高等法院被告前案紀錄表1 份附卷
      為據，並不符合緩刑之要件，是不予宣告緩刑，併此敘明
      。
（六）扣案車牌號碼5551－JC號之車牌2面、諾基亞手機1支、易
      立信手機1支、遠傳易付卡門號0000000000及 0000000000
      號SIM卡2張（以97年度保字第77號扣押保管中，清單見第
      399 號偵卷第10頁），雖屬被告乙○○、丁○○所有，但
      並非供犯本件搶奪犯行所用之物，與沒收之規定不符，爰
      不宣告沒收。
貳、公訴不受理部分：
一、按告訴乃論之罪，告訴人於第一審辯論終結前得撤回其告訴
    ，又告訴經撤回者，應諭知不受理之判決，並得不經言詞辯
    論為之，刑事訴訟法第238條第1項、第303條第3款、 第307
    條定有明文。
二、經查，本件告訴人丙○○告訴被告丁○○於96年10月12日晚
    上11時30分許，在林口交流道附近看車時，突然出拳毆打告
    訴人臉部，致告訴人受有上嘴唇撕裂傷之傷害案件，公訴人
    認被告丁○○此部分係觸犯刑法第277條第1項之傷害罪，依
    同法第287 條前段之規定，須告訴乃論。茲被告丁○○已賠
    償告訴人大部分金額，告訴人乃當庭撤回此部分告訴（見本
    院卷第32頁反面），依照首開說明，此部分爰不經言詞辯論
    ，逕為諭知公訴不受理之判決。
、適用法條之依據：
一、刑事訴訟法第273條之1第1項、第299條第1項前段、第303條
    第3款、第307條。
二、刑法28條、第325條第1項、第30條第1項前段、第2項、第41
    條第1項前段、第74條第1項第1款。
三、刑法施行法第1條之1。
本案經檢察官陳麗芬到庭執行職務。
中    華    民    國    97    年    9     月    30    日
                            刑事第六庭法  官  黃美盈
以上正本證明與原本無異。
如不服本判決應於收受本判決後10日內向本院提出上訴書狀，其
未敘述上訴理由者，並得於提起上訴後10日內向本院補提理由書
狀 (均須按他造當事人之人數附繕本)「切勿逕送上級法院」。
中    華    民    國    97    年    9     月    30    日
                                      書記官  吳美雲
附錄本案論罪科刑所適用法條全文：
中華民國刑法第325條
（普通搶奪罪）
意圖為自己或第三人不法之所有，而搶奪他人之動產者，處6月
以上5年以下有期徒刑。


司法院資訊處製作；財團法人民間司法改革基金會備份。
